臺灣臺中地方法院刑事裁定　　　　　　　100年度聲字第223號
抗告人　臺灣臺中地方法院檢察署檢察官
受刑人　黃天慶
　　　　　　　　(現在法務部矯正署臺中監獄執行中)
上列抗告人因聲請定應執行之刑案件，不服本院中華民國100年1
月14日裁定提起抗告，本院更正裁定如下：
    主  文
原裁定撤銷。
黃天慶犯如附表所示各罪所處之刑，應執行有期徒刑貳年陸月。
    理    由
一、抗告意旨略以：受刑人所犯如附表所示之4罪，均係裁判確
    定前所犯之數罪，其中附表編號1、2、3號所示之罪，原已
    經臺灣臺中地方法院以99年度聲字第2367號裁定定應執行刑
    為有期徒刑1年10月確定，加上受刑人所犯如附表編號4所示
    之罪，合併定其應執行之刑後，其刑期應不得高於有期徒刑
    2 年10月，原裁定將附表編號1至4所示各罪，合併定其應執
    行之刑為有期徒刑3年，顯與內部界線有違，爰提起抗告等
    語。
二、按原審法院認為抗告有理由者，應更正其裁定，刑事訴訟法
    第408條第2項前段定有明文。又法律上屬於自由裁量之事項
    ，並非概無法律性之拘束。自由裁量係於法律一定之外部性
    界限內(以定執行刑言，即不得違反刑法第51條之規定)使法
    官具體選擇以為適當之處理；因此在裁量時，必須符合所適
    用之法規之目的。更進一步言，必須受法律秩序之理念所指
    導，此亦即所謂之自由裁量之內部性界限。關於定應執行之
    刑，既屬自由裁量之範圍，其應受此項內部性界限之拘束，
    要屬當然，有最高法院92年度臺非字第319號判例可參。
三、查本件受刑人所犯如附表編號1至3所示之罪所處有期徒刑，
    原經本院以99年度聲字第2367號裁定定應執行刑1年10月，
    有被告全國刑案資料查註表1份在卷可稽。嗣受刑人所犯如
    附表編號4所示之罪，亦經判決確定，且與附表編號1至3所
    示之罪係屬裁判確定前所犯之數罪，抗告人依刑法第50條、
    第51條第5款就有期徒刑部分聲請定應執行刑，本院疏未審
    酌受刑人所犯如附表編號1至3號所示之罪，已經本院以99年
    度聲字第2367號裁定定應執行刑1年10月，而於100年1月14
    日裁定受刑人應執行刑為有期徒刑3年，其形式上雖未逾刑
    法第51條第5款所定之外部性界限，惟所定應執行刑反較上
    開裁定及判決所宣告應執行有期徒刑1年10月及1年之總和2
    年10月為重，即重定其應執行刑反於受刑人不利，則基於自
    由裁量所為刑之酌定，顯逾所適用法律之內部性界限。茲據
    抗告人以所定之執行刑超出原如附表所示之各罪所定執行刑
    及有期徒刑之總和而提起抗告，經審核後認為抗告有理由，
    應將原裁定撤銷，並更正如主文第2項所示。
四、依刑事訴訟法第408第2項前段，裁定如主文。
中    華    民    國   100    年    1     月    26    日
                  刑事第10庭  法  官  劉正中
上正本證明與原本無異。
對於本件裁定如有不服，應於收受送達後5日內，向本院提出抗
告狀。
                              書記官  黃英寬
中    華    民    國   100    年    1     月    26    日